Inventaris van het archief van de Zuiderzeeraad, 1919-1969
Nationaal Archief, Den Haag
- Stukken betreffende bijzondere onderwerpen., B.
  - TAAK, 2.
    - Uitvoering per project.
      - Markerwaard
        - Notulen en agenda van de vergadering van de commissie "Noordelijke begrenzing van de Markerwaard"., 1956 nov. 7.; 266; 2 stukken.
        - Nota van de dienst der Zuiderzeewerken, inzake de randwerken van de Markerwaard, met bijlagen, 1957 sept, 1957 okt. - 1959 juni; 267; 1 omslag.
        - Nota van de dienst der Zuiderzeewerken, inzake de sluizen aan de mond van het noordelijk randkanaal van de Markerwaard nabij Enkhuizen, met bijlagen, 1958 maart, 1958 mei - aug.; 268; 1 omslag.
    - financiering van de uitvoering van de Zuiderzeewerken
      Zie inv.nrs. 270-271.
      - Stukken betreffende de geldlening aan de Zuiderzeevereniging., 1886, 1921-1924, 1937, 1954-1956.; 269; 1 omslag.
      - Correspondence naar aanleiding van het verschijnen van artikelen van prof.mr.dr. A. van Gijn inzake de kosten voor droogmaking van de Zuiderzee, met bijlagen, 1920-1921, 1921-1922, 1949.; 270; 1 omslag.
      - Nota (van ir. van IJsselsteijn) betreffende het belang van het doorzetten van de Zuiderzeewerken ondanks de financieringsproblematiek., ca. 1920.; 271; 1 stuk.
      - Verslag van de commissie tot het instellen van een hernieuwd onderzoek naar de baten welke van de afsluiting en droogmaking van de Zuiderzee mogen worden verwacht. Gedrukt., 1924 sept; 272; 1 band.
      - Stukken betreffende de nieuwe berekening van de kosten van de Zuiderzeewerken en de financiële problemen van de N.V. Maatschappij tot Uitvoering van de Zuiderzeewerken., 1925, 1930, 1952.; 273; 1 omslag.
      - Stukken betreffende het toekennen van toelagen aan ingenieurs bij de dienst van de Zuiderzeewerken., 1929-1930.; 274; 1 omslag.
      - Stukken betreffende de mogelijke bestemming van een deel van de Marshallgelden voor de uitvoering van de Zuiderzeewerken., 1949 april-aug.; 275; 1 omslag.
      - Nota van mr. K. Jansma getiteld: "de rechtsgrond van vergoeding van schade toegebracht door rechtmatige overheidsdaden" in net kader van schadegevallen door uitvoering van de Zuiderzeewerken, met bijlagen., 1959 febr.-1960 maart.; 276; 1 omslag.
    - organisatie van de diensten, betrokken bij de uitvoering van de Zuiderzeewerken
      - Stukken betreffende de reorganisatie van de dienst der Zuiderzeewerken., 1919-1962.; 277; 1 omslag.
      - Stukken betreffende de organisatie van de Maatschappij tot Uitvoering van de Zuiderzeewerken., 1923-1930.; 278-279; 2 omslagen.
        - 1923-1925 sept., 278
        - 1925 okt.-1930., 279
      - Notulen van de vergadering van de commissie ter bespreking van de wijze van organisatie van de uitvoering der Zuiderzeewerken., 1926 april 22.; 280; 1 stuk.
      - Notulen van de vergadering van de commissie van pre-advies inzake het voorstel tot wijziging van de organisatie van de dienst der Zuiderzeewerken en van de bepalingen van de Zuiderzeeraad, met een agenda, 1936, juli 11, sept. 30, 1936 sept.; 281; 3 stukken.
      - Stukken betreffende de te treffen maatregelen voor de voorzetting van de uitvoering van de Zuiderzeewerken., 1945 april - sept.; 282; 1 omslag.
      - Notulen van de vergaderingen van de commissie inzake de organisatie van de dienst der Zuiderzeewerken, met agenda's, 1949 febr. -dec 1949-1950.; 283; 1 omslag.